# 房地产公司清算,维修基金如何处理,陈老师

提问人：lileihome 时间：2011-01-26 19:37:22
本人正在做一房地产公司清算业务,在公司相关资产处置时,不知是否要考虑计提及如何计提公司维修金(按通常来说,房产公司在交房时每套房按国家规定按内容不同都规定相应的保修期,在此期间内,相应的房屋质量产生的维修费由房产商承担,而住户个人交纳的维修基金则用于房产公司保修之外维修支出),因为在公司存续期间,正常列支都无问题,但一旦面临清算,则肯定涉及是否应确认为一项负债及按何标准确认的问题?

回答人：chenyiwei
建议首先了解当地对于房地产开发企业清算注销后应承担的保修责任如何承接，以及相关成本费用承担问题是如何规定的。在此基础上确定如何会计处理。

回答人：chenyiwei
个人意见：这种支出实际上还是与正常生产经营直接相关，并且其金额应当是可以可靠预计的。在这种情况下，建议通过正常途径在销售费用中预提（类似于一般的售后服务费用）并确认为负债，上缴时转销该负债即可。

回答人：chenyiwei
回复 9 楼 lileihome 的帖子首先还是要搞清楚：如果将其作为一项债权在清算时分配给股东，则到期后股东能否确保收回该项债权（因为当初是以现已被注销清算的子公司的名义支付的）？如果可行，可以列报为债权；如果存在较大不确定性的，还是不确认为债权较为妥当。

回答人：chenyiwei
回复 11 楼 lileihome 的帖子先把事实背景搞清楚，不要急着下结论。主要是如果作为债权分配给股东或者其他相关方面，到期时该项债权的持有人能否将其收回。